---
title: "Práctica 1"
author: "Yendi Lestrade"
date: "2025-12-12"
output: pdf_document
---

```{r setup, include=FALSE}
knitr::opts_chunk$set(echo = TRUE)
```

# Exploración de la matriz

Esta línea de comando reconoce la matriz iris que se encuentra precargada en R.
```{r}
data(iris)
```

Esta línea de comando despliega la dimención de la matriz.
```{r}
dim(iris)
```

Esta línea de comando muestra el nombre de las variables.
```{r}
colnames(iris)
```

Esta línea de comando muestra las estadísticas descriptivas.
```{r}
summary(iris)
```

# Generación de gráficos

1.- Descargar paquetes.
```{r,message=FALSE}
install.packages("ggplot2")
```

2.- Abrir librerias.
```{r}
library(ggplot2)
```

3.- Construcción del gráfico (Boxplot)
3.1.- Construcción del ventor de color
```{r}
color1=c("aquamarine","darkcyan","lightpink")
```

```{r}
BX<-ggplot(iris, aes(x=Species, y=Sepal.Length))+
  geom_boxplot(fill=color1)+
  ggtitle("Boxplot")+
  xlab("Especie")+
  ylab("Largo del sépalo")+
  theme_bw()
```

```{r}
BX
```

